【裁判字號】    98,交聲,1298
【裁判日期】    990129
【裁判案由】    聲明異議
【裁判全文】
臺灣臺南地方法院交通事件裁定        98年度交聲字第1298號
移送機關    交通部公路總局嘉義區監理所新營監理站
異議人即
受處分人    甲○○
上列異議人即受處分人因違反道路交通管理處罰條例案件，對於
交通部公路總局嘉義區監理所新營監理站民國98年10月9 日所為
之裁決處分（處分案號：新監裁違字第裁73-S00000000號）聲明
異議，本院裁定如下：
    主  文
異議駁回。
    理  由
一、原處分意旨略以：異議人即受處分人甲○○（下稱異議人）
    所有之車牌號碼3152-WM 號自用小客車，於民國98年9 月2
    日12時33分許，在臺南市○○○路○ 段399 巷停車場邊，因
    在禁止臨時停車處所（人行道）停車，遭臺南市警察局交通
    隊警員逕行製單舉發，嗣經移送機關即交通部公路總局嘉義
    區監理所新營監理站以其違規事證明確，依道路交通管理處
    罰條例第56條第1 項第1 款及違反道路交通管理事件統一裁
    罰標準表等規定，裁處罰鍰新臺幣（下同）900 元之處分。
二、本件聲明異議意旨略以：異議人停車之位置係私人停車場之
    非營業範圍，經向白河地政事務所查得土地登記資料，土地
    所有權人為臺灣糖業股份有限公司，屬私人土地，非罰單開
    立之所謂之人行道，既非人行道，自無罰單所開之違規事實
    ，因而為此聲明等語。
三、按人行道，係指為專供行人通行之騎樓、走廊及劃設供行人
    行走之地面道路與人行天橋及人行地下道，且不得臨時停車
    ，道路交通管理處罰條例第3 條第3 款、道路交通安全規則
    第111 條第1 項第1 款分別定有明文。又汽車駕駛人停車時
    ，有在禁止臨時停車處所停車者，處幣600 元以上1,200 元
    以下罰鍰，道路交通管理處罰條例第56條第1 項第1 款亦有
    明文。
四、經查：
(一)異議人所有之車牌號碼152-WM 號自用小客車，於98年9月2
    日12時33分許，在臺南市○○○路○ 段399 巷停車場邊，因
    在禁止臨時停車處所（人行道）停車，經警認其有在禁止臨
    時停車處所（人行道）停車之違規行為，由臺南市警察局交
    通隊警員逕行製單舉發等情，有臺南市警察局98年9 月4 日
    南市警交字第S00000000 號舉發違反道路交通管理事件通知
    單1 紙及違規採證照片1 幀附卷可稽。
(二)異議人固辯稱：伊停車之位置係私人停車場之非營業範圍，
    經向白河地政事務所查得土地登記資料，土地所有權人為臺
    灣糖業股份有限公司，屬私人土地，非罰單開立之所謂之人
    行道，既非人行道，自無罰單所開之違規事實云云。按私有
    土地既成公眾通行之道路，如有公用地役關係之存在，此項
    道路之土地即已成為他有公物之公共用物，土地所有人雖有
    所有權，但其所有權之行使應受限制，不得違反供公眾通行
    之目的（參照交通部76交路字第026017號函釋）。另觀諸上
    開舉發通知單所附之違規採證照片，本件自用小客車停放之
    位置並非在停車場內，其停放地點依一般社會經驗應可辨識
    係屬供公眾通行道路之人行道，揆諸前揭說明，該段道路縱
    係屬私人土地，然其既成公眾通行之道路，即不得違反供公
    眾通行之目的，將車輛停放其上，是異議人上開所辯，顯不
    可採。
五、綜上所述，異議人於上揭時、地，其所有之上開自用小客車
    有在禁止臨時停車處所（人行道）停車之違規事實，應堪認
    定。則移送機關依道路交通管理處罰條例第56條第1 項第1
    款及違反道路交通管理事件統一裁罰基準表之相關內容之規
    定，裁處異議人罰鍰900 元，核無違誤。本件異議無理由，
    應予駁回。
六、據上論斷，應依道路交通管理處罰條例第87條第2 項，道路
    交通案件處理辦法第19條，裁定如主文。
中    華    民    國    99    年    1     月    29    日
                        交通法庭法  官  鄭燕璘
以上正本證明與原本無異。
如不服本裁定應於送達後5日內向本院提出抗告狀（應附繕本）
。
                                書記官  蔡明峰
中    華    民    國    99    年    1     月    29    日

司法院資訊處製作；財團法人民間司法改革基金會備份。
